臺灣高等法院刑事裁定　　　　　　　　　 94年度聲字第571號
聲明異議人
即 受刑 人　甲○○
　　　　　　　　　　（現於台灣桃園監獄執行中）
上列聲明人, 因違反毒品危害防制條例案件，對於檢察官因撤銷
假釋，執行殘刑之指揮執行，聲明異議並停止刑之執行，本院裁
定如下：
    主  文
異議之聲明及停止執行之聲請均駁回。
    理  由
一、聲明異議意旨略以：聲明人甲○○因違反毒品危害防制條例
    案件，經本院以84年度上訴字第6311號判決有期徒刑七年六
    月確定，入監執行後經假釋，交付保護管束，假釋期間之91
    年7月1日，經基隆地檢署採尿送驗結果，呈陽性反應，基隆
    法院乃以91年毒聲更（一）字第10號裁定，應觀察勒戒，並
    經本院以92 年毒抗字第104號裁定抗告駁回，檢察官並報請
    法務部於92年6 月26日以「假釋保護管束期間，經執行觀察
    勒戒，違反應遵守事項情節重大」為由撤銷假釋，執行殘刑
    三年八月二十八日，因而由花蓮地檢署囑託桃園地檢署檢察
    官於94年5月6日，以94年執助庚第74號指揮執行在案，但依
    毒品危害防制條例第22條第2款，與同法第23條第2款規定，
    係屬配套，此所謂撤銷保護管束，係指停止戒治之意，非謂
    撤銷假釋之保護管束，核與法務部所引保安處分執行法之規
    定，應有不同。聲明人並未違反該條例之上開規定，而係違
    反該條例第20條第2 款之觀察勒戒，是法務部撤銷假釋，有
    所違誤。又聲明人亦未違反刑法第78條：假釋中因故意更犯
    罪，受有期徒刑以上刑之宣告者，撤銷其假釋之規定，益見
    法務部上開撤銷假釋，確有違誤。況縱聲明人確有施用毒品
    ，但因聲明人長期罹患精神分裂症等病，而於91年7月1日偶
    犯一次施用毒品犯行以外，從91年7月15日至92年2月10日止
    ，另經觀護人六次採尿，均無毒品反應，另自92年2 月10日
    起至通緝93年9 月10日止，亦未被查獲有施用毒品，可見聲
    明人並非情節重大。又聲明人就本院92 年毒抗字第104號裁
    定，提起重新審理之聲請，經本院以部分程序不符，故以94
    年聲再字第86號裁定駁回，爰依法聲明異議，並請求停止執
    行之聲請云云。
二、經查，聲明人因毒品案件，經本院以84年度上訴字第6311號
    ，判決有期徒刑七年六月確定，聲明人入監執行，應執行有
    期徒刑十年一月四日，於90年4月3日奉法務部准予假釋，檢
    察官乃聲請法院裁定，應於假釋期間交付保護管束，台東地
    方法院乃以90年聲字第399 號裁定：甲○○假釋中付保護管
    束（縮刑期滿日為94年1 月28日），惟聲明人因假釋期間，
    有施用毒品，經採尿送驗查獲，檢察官乃聲請法院裁定觀察
    勒戒，法務部並撤銷其假釋，檢察官因而執行聲明人之殘刑
    3年8月28日等情，為聲明人所是認，並有本院調取台東地檢
    署90年執護他字第320 號案卷可憑，復有聲明人前科表可稽
    ，可見該指揮執行情事，至為明確。茲聲明人以其施用毒品
    ，並非違反應遵守事項情節重大，且其所為係違反毒品危害
    防制條例第20條第2 項，僅應觀察勒戒，法務部之撤銷假釋
    ，於法不合云云置辯，但查，聲明人確有上開施用毒品情事
    ，有本院92年毒抗字第104 號裁定在卷可稽，是聲明人抗辯
    其僅應觀察勒戒，不能撤銷假釋，尚嫌無憑，難以採取。
三、次按，保安處分執行法第74條之2 規定：受保護管束人，在
    保護管束期間內，應遵守左列事項：保持善良品行，不得與
    素行不良之人往還、服從檢察官及執行保護管束者之命令等
    ，又受保護管束人違反前條各款情形之一，情節重大者，檢
    察官得聲請撤銷保護管束或緩刑之宣告。假釋中付保護管束
    者，如有前項情形者，典獄長得報請撤銷假釋，亦為同法第
    74條之3第1項、第2 項所明定，茲查，聲明人於假釋期間，
    確有施用毒品之情事，已如上述，則典獄長依上開規定報請
    法務部撤銷其假釋，經核自屬有據，且此規定，既屬典獄長
    之權限，並經法務部依一定程序核准在案，核與聲明人在該
    假釋期間內有幾次施用毒品之犯行，並無直接關連，是聲明
    人以其另有多次採尿結果，並無陽性反應云云，辯稱其情節
    並非重大，尚難採取。再者，刑法第78條所定假釋撤銷要件
    ，核與本案所應適用之上開保安處分執行法之撤銷假釋，並
    非相同，聲明人以其並非故意更犯罪云云置辯，亦非可取。
    至聲明人所稱之重新審理之聲請，雖遭本院駁回，核與本案
    無涉。綜上所述，本件檢察官依聲明人之假釋被撤銷而執行
    其殘刑，自無不合，聲明人所為異議聲明，核為無理由，自
    應予駁回。又聲明人上開異議之聲明，既非有據，則其聲請
    停止執行，亦非可取，自應一併駁回。
據上論斷，依刑事訴訟法第486條，裁定如主文。
中　　華　　民　　國　　94　　年　　9 　　月　　7 　　日
　　　　　　　　　刑事第九庭審判長法　官  陳　祐　治
　　　　　　　　　　　　　　　　  法　官　王　炳　梁
　　　　　　　　　　　　　　　　  法　官　陳　晴　教
以上正本證明與原本無異。
如不服本裁定，應於收受送達後五日內向本院提出抗告狀。
                                  書記官　郭　台　發
中　　華　　民　　國　　94　　年　　9 　　月　　7 　　日
